4臺灣臺中地方法院刑事判決　　　　　 96年度中簡上字第281
號
上　訴　人　丙○○
上列上訴人因加重竊盜案件，不服臺灣臺中地方法院臺中簡易庭
中華民國九十五年十二月二十九日九十五年度中簡字第二五四二
號第一審簡易判決（聲請簡易判決處刑案號：九十五年度偵字第
一六八六五號），提起上訴，本院管轄之第二審合議庭判決如下
：
    主    　　　文
上訴駁回。
    犯罪事實及理由
一、本案經本院合議庭審理結果，認第一審簡易判決認事用法及
    量刑均無不當，應予維持，並引用第一審判決書記載之事實
    、證據及理由（如附件）。
二、上訴人即被告上訴意旨略以：當日伊是要到醫院去看脊椎開
    刀之哥哥，進入三五─三八號病房內，是詢問三六號病床之
    乙○○看這裏是否是骨外科病床，幾秒後就出來到斜對面病
    房找伊在醫院認識的朋友，該朋友之小孩在九號病床住院，
    後來就在該病床的公共洗手間洗手，出來之後就看到乙○○
    與丁○○，要伊將東西交出來，伊不知其等所言為何物，之
    後乙○○毆打伊，丁○○亦與伊發生拉扯，伊就走到護理站
    請護理人員報警，且為表示清白，便將伊身上物品全拿出來
    ，伊無竊盜云云。惟查：證人乙○○於本院審理時具結證稱
    ：丁○○是伊連上的同袍，丁○○住院期間，伊是負責看護
    ，丁○○是睡在靠門的病床，伊睡在他旁邊的空病床上，事
    發當日伊從睡夢中醒來，看到被告站在丁○○病床旁附屬的
    置物櫃，抽屜打開，被告察覺到伊醒來，馬上就往門外跑，
    伊有看到他手上有拿東西，覺的很奇怪，馬上起身追他，伊
    追出去之後，並沒有看到被告，伊就叫丁○○起床，看看是
    否有東西失竊，丁○○搜尋後發現其皮包不見，伊就出去問
    該樓層護理站的一位老伯，該老伯說有一個人跑進斜對面病
    房，伊跑進去該病房，丁○○跟著進來，進到病房的時候，
    就看到被告人躲在廁所裡面數錢，伊請被告出來，但他不出
    來，丁○○過來之後，伊等就請被告到護理站，到護理站之
    後丁○○先將被告拉住，伊先進去廁所內找皮包，後來護士
    也進來，伊在廁所內坐式馬桶水箱內找到皮包；從在病房看
    到被告，至在廁所看到被告，被告脫離伊的視線不到一分鐘
    ，伊可確認當時看到的人就是被告等語（本院卷第四五、四
    六頁）；證人丁○○於本院審理時結證稱：事發當日乙○○
    突然叫醒伊，問的錢包還在不在，說有人翻伊抽屜，伊找了
    一下就說不見，乙○○就衝出病房，伊就跟著他出去，乙○
    ○問護理站的一個人，那個人說，有一個人是在伊斜對面的
    病房，伊二人過去，看到被告在廁所裡面數錢，伊二人詢問
    他為何偷伊錢，他說沒有，伊等請他到護理站，但他要離開
    ，伊等就將他帶到護理站等警察，伊在護理站看著竊嫌，錢
    包是乙○○和護士在廁所找到的等語（本院卷第四七頁）。
    證人乙○○前開所述，核與證人丁○○證述情節相符，且核
    與證人即當日之護士陳佳琪證述：伊從洗手間出來後，聽到
    爭吵聲，就出來看到有人在拉扯，即詢問何事，乙○○就說
    被告偷東西，伊就問值班的護理長後報警，後來伊與乙○○
    在廁所馬桶的水箱內找到皮夾等語相符。而證人乙○○、丁
    ○○、陳佳琪均與被告既不認識，亦無仇怨當無刻意構陷被
    告之理。再參酌當日證人乙○○於三五─三八號病房內發現
    被告，復於斜對面病房廁所內查獲被告，先後過程不到一分
    鐘，且病房未全部熄燈，亦無誤看或誤認之可能，事後又於
    查獲被告之廁所之馬桶水廂內，發現證人丁○○之二只皮夾
    ，並有證人丁○○贓物認領保管單一紙、刑案現場測繪圖一
    紙、犯罪現場照八幀（臺中縣警察局霧峰分局霧警偵字第○
    九五○○五○四一八號卷第二三至二九頁）附卷可按。是以
    ，被告前開竊盜犯行應可認定。被告即上訴人雖以前詞置辯
    ，惟被告至醫院之時間為九十五年七月十七日凌晨三時許，
    而其兄亦非臨時急診住院，豈有人於凌晨三時許至醫院探視
    病患。又被告自承與其兄同住，且亦曾去該院探視其兄二、
    三次，則被告豈有不知其兄出院之理。再者，被告既曾至醫
    院探視過其兄，何以不知其所住病房之理，苟確係忘卻病房
    ，亦應至護理站詢問，何以擅入病患均已沈睡之病房。是以
    ，被告前開所辯，顯與社會常情不符，而無可採。另被告事
    後至護理站取出身上財物供在場人檢視，實與被告是否確前
    開竊盜犯行無涉，亦不足為被告有利之認定。是以，被告竊
    盜犯行，已堪認定，業據前述，而被告前開所辯顯與社會常
    情有違，而無足採。
三、從而，原審依據刑事訴訟法第四百四十九條第一項、第四百
    五十四條第二項，刑法第三百二十一條第一項第一項、第四
    十一條第一項前段等規定，對被告量處有期徒刑六月，並諭
    知易科罰金之折罰標準，其認事用法均無不當，量刑亦稱妥
    適。上訴人猶執前詞置辯，為無理由，應予駁回。
據上論斷，應依刑事訴訟法第四百五十五條之一第一項、第三項
、第三百七十三條、第三百六十八條，判決如主文。
本案經檢察官甲○○到庭執行職務。
中　　華　　民　　國　　96　　年　　5 　　月　　31　　日
                  刑事第十四庭  審判長法  官  陳  葳
                                      法  官  洪堯讚
                                      法  官  劉逸成
以上正本證明與原本無異。
不得上訴。
                                      書記官  高勳楠
中　　華　　民　　國　　96　　年　　5 　　月　　31　　日
附錄論罪科刑法條
中華民國刑法第321條
犯竊盜罪而有左列情形之一者，處六月以上、五年以下有期徒刑
：
一、於夜間侵入住宅或有人居住之建築物、船艦或隱匿其內而犯
    之者。
二、毀越門扇、牆垣或其他安全設備而犯之者。
三、攜帶兇器而犯之者。
四、結夥三人以上而犯之者。
五、乘火災、水災或其他災害之際而犯之者。
六、在車站或埠頭而犯之者。
前項之未遂犯罰之。
